臺灣桃園地方法院宣示判決筆錄        100年度審易字第842號
公  訴  人  臺灣桃園地方法院檢察署檢察官
被      告  林謙弘
指定辯護人  本院公設辯護人  陳瑞明
上列被告因毒品危害防制條例案件（起訴案號：100 年度毒偵字
第796 號），於中華民國100 年9 月6 日下午5 時，在本院第十
四法庭宣示判決，出席職員如下：
          法  官  顏世翠
          書記官  張筆隆
法官起立朗讀判決主文、犯罪事實要旨、處罰條文，及告以上訴
限制、期間並提出上訴狀之法院，且諭知記載其內容：
一、主  文：
    林謙弘施用第二級毒品，累犯，處有期徒刑柒月，扣案之分
    裝袋壹個沒收。
二、犯罪事實要旨：
  (一)林謙弘有下列觀察、勒戒、強制戒治處遇及前科：
    1.前於民國88年間因施用毒品案件，經本院以88年度毒聲字
      第5474號裁定送觀察、勒戒後，認有繼續施用毒品之傾向
      ，再由本院以88年度毒聲字第5989號裁定令入戒治處所施
      以強制戒治，因其戒治成效經評定為合格，復經本院以89
      年度毒聲字第1525號裁定停止戒治，且於89年3 月24日停
      止戒治出所，並付保護管束，嗣經法院裁定撤銷停止戒治
      ，並令入戒治處所施以強制戒治，而於90年5 月15日強制
      戒治期滿執行完畢，此次施用毒品犯行，並經臺灣桃園地
      方法院檢察署檢察官以90年度戒偵字第581 號為不起訴處
      分確定。
    2.於90年間（即前開強制戒治執行完畢釋放後5 年內）次
      因施用毒品案件，經本院以91年度毒聲字第1071號裁定令
      入戒治處所施以強制戒治，因其戒治成效經評定為合格，
      復經本院以92年度毒聲字第876 號裁定停止戒治，且於92
      年4 月17日停止戒治出所，並付保護管束，迄至92年8 月
      29日保護管束期滿未經撤銷，視為強制戒治期滿執行完畢
      ，此次施用毒品犯行，並經本院以91年度桃簡字第1187號
      判決，判處有期徒刑5 月確定；於89年間另因贓物、違
      反槍砲彈藥刀械管制條例等案件，經本院以90年度易緝字
      第163 號判決，分別判處有期徒刑7 月、3 月，並定其應
      執行刑為有期徒刑8 月確定；於90年間又因強盜案件，
      經本院以90年度訴字第600 號判決，判處有期徒刑5 年2
      月確定，上開數罪入監接續執行後，於96年5 月31日假釋
      併付保護管束出監，假釋期間因96年7 月16日生效施行之
      中華民國九十六年罪犯減刑條例第2 條第2 項前段規定，
      時值假釋中之被告，於該條例施行之日起，視為已依同條
      例第2 條第1 項第3 款規定減其宣告刑2 分之1 ，毋庸聲
      請裁定減刑，上開案因而視為減其宣告刑2 分之1 後
      ，經本院以97年度聲字第1067號裁定，將案及視為減刑
      之案，定其應執行刑為有期徒刑5 年7 月確定，假釋
      期間因違反保護管束應遵守事項，遭撤銷假釋，尚餘殘刑
      8 月又29日。
    3.於96年復因施用毒品案件，經本院以97年度審易字第12
      0 號判決，判處有期徒刑5 月確定；於97年間又因施用
      毒品案件，經本院以97年度桃簡字第2784號判決，判處有
      期徒刑6 月確定；於同年間再因強制、侵占等案件，經
      本院以98年度桃簡字第1971號判決，分別判處有期徒刑4
      月、罰金新臺幣5 千元確定；於同年間繼因施用毒品案
      件，經本院以98年度審易字第27號判決，判處有期徒刑6
      月確定，上開案有期徒刑部分，另經本院以99年度
      聲字第1274號裁定，定其應執行刑為有期徒刑1 年確定，
      並與案件及至案之殘刑入監接續執行，於99年8 月
      27日假釋，所餘刑期交付保護管束，已於99年10月9 日依
      行刑累進處遇條例之規定縮短刑期後假釋期滿，未經撤銷
      假釋，其未執行之刑，以已執行論。另於假釋後接續執行
      案之罰金易服勞役5 日，並於99年8 月31日罰金易服勞
      役執行完畢且出監。
  (二)詎其仍不知悛悔，復基於施用第二級毒品甲基安非他命之犯
    意，於100 年2 月1 日某時，在其桃園縣大溪鎮○○路○段
    127 號住處內，以玻璃球燒烤之方式施用第二級毒品甲基安
    非他命1 次。嗣於100 年2 月1 日晚間10時40分許，在桃園
    縣中壢市○○○街32號前為警查獲，並扣得其所有供其本次
    施用毒品所用之分裝袋1 個。
三、附記事項：
    上開扣案之分裝袋1 個，係被告所有，用以裝呈其本件所施
    用之第二級毒品甲基安非他命所用，業據被告於本院審理時
    陳明在卷，該分裝袋內之第二級毒品甲基安非他命殘渣，雖
    係查獲之第二級毒品，然因鑑驗所需，業經臺灣檢驗科技股
    份有限公司以甲醇沖洗，此有臺灣檢驗科技股份有限公司濫
    用藥物檢驗報告1 紙在卷可考，是以該分裝袋內之第二級毒
    品甲基安非他命殘渣堪認已因驗畢用罄而滅失，爰不予宣告
    沒收銷燬，惟該分裝袋係被告所有，且為供本件施用第二級
    毒品甲基安非他命所用之物，爰依刑法第38條第1 項第2 款
    之規定宣告沒收。
四、處罰條文：
    毒品危害防制條例第10條第2 項，刑法第11條前段、第47條
    第1 項、第38條第1 項第2 款。
五、協商判決除有刑事訴訟法第455 條之4 第1 項第1 款於本訊
    問程序終結前，被告撤銷協商合意或檢察官撤回協商聲請者
    ；第2 款被告協商之意思非出於自由意志者；第4 款被告所
    犯之罪非第455 條之2 第1 項所定得以協商判決者；第6 款
    被告有其他較重之裁判上一罪之犯罪事實者；第7 款法院認
    應諭知免刑或免訴、不受理者情形之一，及違反同條第2 項
    「法院應於協商合意範圍內為判決；法院為協商判決所科之
    刑，以宣告緩刑或2 年以下有期徒刑、拘役或罰金為限」之
    規定者外，不得上訴。
六、如有前項得上訴之情形者，得自收受判決送達後10日內，向
    本院提出上訴書狀，上訴於第二審法院。
中    華    民    國   100    年    9     月    6     日
                        刑事庭      法  官  顏世翠
                                    書記官  張筆隆
以上正本證明與原本無異
                                    書記官  張筆隆
中    華    民    國   100    年    9     月    6     日
附錄本案論罪科刑依據之法條：
毒品危害防制條例第10條
施用第一級毒品者，處六月以上五年以下有期徒刑。
施用第二級毒品者，處三年以下有期徒刑。